臺灣桃園地方法院交通事件裁定　　　　100年度交聲字第764號
原處分機關　交通部公路總局新竹區監理所中壢監理站
異　議　人
即受處分人　林明輝
上列受處分人因違反道路交通管理處罰條例案件，對於交通部公
路總局新竹區監理所中壢監理站於民國100 年10月6 日所為之壢
監裁字第裁53-DB0000000號違反道路交通管理事件裁決書所為之
處分，聲明異議，本院裁定如下：
    主  文
異議駁回。
    理  由
一、原處分意旨略以：本件異議人即受處分人林明輝於民國98年
    7 月27日晚間7 時許，騎乘車牌號碼MGN-285 號重型機車，
    行經桃園縣新屋鄉○○○路○段136 號對面，因酒後駕車肇
    事，為桃園縣政府警察局楊梅分局永安派出所警員依道路交
    通管理處罰條例第35條第3 項（通知單誤載為第2 項，應予
    更正），以桃警局交字第DB0000000 號舉發違反道路交通管
    理事件通知單舉發「酒後駕車肇事，經抽血檢測值為266 ，
    經換算呼氣值為1.33MG/L，超過標準值」違反道路交通管理
    事件，異議人內向交通部公路總局新竹區監理所中壢監理站
    陳述不服舉發，經原處分機關調查，認受處分人前考領之職
    業聯結車駕照，因他案違反道路交通管理處罰條例第35條第
    1 項之酒後駕車違規行為（違規日為97年5 月15日），經處
    吊扣1 年（吊扣期間為97年12月8 日起至98年12月7 日止）
    在案，是受處分人於98年7 月27日駕駛汽車呼氣酒精濃度超
    過標準之行為，確係於吊扣駕照期間再次違規酒後駕車，乃
    於100 年10月6 日，依據道路交通管理處罰條例第35條第3
    項、第24條第1 項及道路交通管理事件統一裁罰基準表之規
    定，裁處受處分人罰鍰新臺幣（下同）60,000元，吊銷駕駛
    執照，並應參加道路交通安全講習等語。
二、聲明異議意旨略以：異議人即受處分人林明輝，於98年7 月
    27日晚間7 時許，騎乘車牌號碼MGN-285 號重型機車，行經
    桃園縣新屋鄉○○○路○段136 號對面，遭桃園縣政府警察
    局楊梅分局永安派出所警員舉發「酒後駕車肇事，經抽血檢
    測值為266 ，經換算呼氣值為1.33MG/L，超過標準值」，並
    以桃警局交字第DB0000000 號舉發違反道路交通管理事件通
    知單當場舉發，並經原處分機關以道路交通管理處罰條例第
    35條第3 項規定，裁處吊銷駕駛執照，惟異議人違規當時係
    騎乘重型機車，因監理機關為簡化牌照證明，採取一人一照
    制度，是機車駕駛執照乃吸納於職業聯結車駕照，致異議人
    騎乘機車違規，卻吊銷職業聯結車駕照，顯不合理，再吊銷
    異議人賴以謀生之職業聯結車駕照，恐影響異議人之家庭生
    計，是認原處分機關裁處異議人吊銷職業聯結車駕駛執照之
    處分顯有錯誤，爰為此聲明異議請求撤銷原處分云云。
三、按汽機車駕駛人飲用酒類或其他類似物後其吐氣所含酒精濃
    度超過每公升0.25毫克或血液中酒精濃度超過百分之0.05以
    上者，不得駕車；又汽機車駕駛人，駕駛汽機車經測試檢定
    酒精濃度超過規定標準者，處新臺幣15,000元以上60,000元
    以下罰鍰，並當場移置保管該汽車及吊扣其駕駛執照1 年；
    另汽機車駕駛人經依前開規定吊扣駕駛執照，並於吊扣期間
    內再有前開情形者，處60,000元罰鍰，並當場移置保管該汽
    機車及吊銷其駕駛執照，並應接受道路交通安全講習，道路
    交通管理處罰條例第35條第1 項第1 款、第3 項前段、第24
    條第1 項第2 款分別定有明文。
四、經查：
 (一) 異議人於98年7 月27日晚間7 時許，騎乘車牌號碼MGN-285
    號重型機車，行經桃園縣新屋鄉○○○路○段136 號對面，
    因酒後駕車，遭桃園縣政府警察局楊梅分局永安派出所警員
    掣單舉發之事實，為異議人所不否認，並有桃園縣政府警察
    局98年7 月27日桃警局交字第DB0000000 號舉發違反道路交
    通管理事件通知單1 份附卷可稽。另異議人於82年5 月25日
    考領之職業聯結車駕駛執照，因另案（違規日為97年5 月15
    日，舉發通知單號為DB0000000 號）酒後駕車之違規行為，
    業經監理機關吊扣在案（吊扣期間為97年12月8 日起至98年
    12月7 日止），詎異議人復於吊扣駕駛執照期間即98年7 月
    27日晚間7 時許，因「酒後駕車肇事，經抽血檢測值為26 6
    ，經換算呼氣值為1.33MG/L，超過標準值」之違規，為員警
    製單舉發在案，原處分機關乃依道路交通管理處罰條例第35
    條第3 項之規定，吊銷其持有各級車類之駕駛執照，3 年內
    不得考領駕駛執照之事實，此有交通部公路總局新竹區監理
    所中壢監理站於100 年10月6 日壢監裁字第裁53-DB0000000
    號裁決書、汽車駕照基本資料、吊扣銷歷史情況、違規查詢
    報表、本院98年度壢交簡字第3010號裁判書等資料各1 份在
    卷可佐，是異議人確有「駕駛執照吊扣期間駕駛汽車，且酒
    精濃度超過規定標準」之違規行為，洵堪認定，合先敘明。
 (二) 雖異議人以前揭情詞置辯，然吊銷駕駛執照處分效力與執行
    方式之法令依據，應依據道路交通管理處罰條例第68條規定
    ，而該條於94年12月14日修正公布，並自95年3 月1日 施行
    ，修正前原規定：「汽車駕駛人因違反本條例及道路交通安
    全規則之規定，受『吊扣或吊銷』駕駛執照處分時，『吊扣
    或吊銷』其持有各級車類之駕駛執照。」；修正後則係規定
    ：「汽車駕駛人，因違反本條例及道路交通安全規則之規定
    ，受『吊銷』駕駛執照處分時，『吊銷』其持有各級車類之
    駕駛執照」。觀諸修法過程，原擬修正之條文提案乃「汽、
    機車駕駛人，因違反本條例及道路交通安全規則之規定，受
    吊扣或吊銷駕駛執照處分時，吊扣或吊銷其違法或違規當時
    所駕駛車輛之駕駛執照。」惟立法者因考量違規吊扣駕駛執
    照，不宜連其他如職業上、生活上所需之駕駛執照一併吊扣
    ，否則恐影響人民工作及生活甚鉅，失之過酷等情，經協商
    後，刪除「吊扣或」始通過修正條文，另修正條文說明欄亦
    記載「委員提案：原條文將違法或違規駕駛人所持有各級車
    類之駕照一併吊扣或吊銷失之過酷，影響人民工作及生活甚
    鉅，爰修正之。是綜觀前開法條及修法說明，通過之修正條
    文既未將該條全數刪除，而僅係將道路交通管理處罰條例第
    68條原有條文中之「吊扣或」3 字刪除，故受「吊扣」駕駛
    執照處分時，固不再吊扣其持有各級車類之駕駛執照，然於
    受「吊銷」駕駛執照處分時，仍應吊銷其持有各級車類之駕
    駛執照至為明確。
 (三) 再汽車駕駛人取得高一級車類之駕駛資格者，應換發駕駛執
    照，並准其駕駛較低級車類之車輛，道路交通安全規則第61
    條定有明文，且經換發為高一等駕駛執照後，其他低級等車
    類即不再核發駕駛執照，而直接允許其得駕駛其他車輛。查
    本件異議人考領有職業小客車、職業大貨車、普通聯結車及
    職業聯結車之駕駛執照，並經煥發領有較高級之職業聯結車
    駕駛執照，有異議人之汽車駕駛人駕照基本資料1 份在卷可
    佐。而異議人前曾因駕駛汽車經測試檢定，酒精濃度超過規
    定標準，而遭原處分機關於97年12月8日 吊扣其職業聯結車
    駕駛執照等情，業如前述，並有交通部公路總局新竹監理所
    中壢監理站100 年10月12日竹監壢字第1000027932號函1 紙
    在卷可參，則異議人前已因飲酒致酒精濃度超過規定標準而
    受處罰，復於上開時、地騎乘重型機車，為本件酒後駕車之
    違規行為，致其所持有之職業聯結車駕駛執照遭吊銷，認其
    本身自有相當之可歸責性。是異議人於上開時間、地點駕駛
    執照吊扣期間騎乘重型機車，且酒精濃度超過規定標準之違
    規，本即應依道路交通管理處罰條例第35條第3 項之規定，
    受吊銷駕駛執照之處分，並依同條例第68條第1 項規定，吊
    銷其持有之各級駕駛執照無誤。基此，原處分機關裁處吊銷
    異議人持有之各級車輛駕駛執照即職業聯結車駕駛執照，3
    年內不得考領駕駛執照，屬於法有據，經核並無違誤。
五、綜上所述，異議人於前揭時、地，騎乘車牌號碼MGN-285 號
    重型機車「駕駛執照吊扣期間駕駛汽車，且酒精濃度超過規
    定標準」之違規行為，洵堪認定。原處分機關依道路交通管
    理處罰條例第35條第3 項、第68條第1 項之規定，裁處受處
    分人罰鍰60,000元，吊銷駕駛執照，3 年內不得考領駕駛執
    照，並依同條例第24條第1 項第2 款之規定，施以道路交通
    安全講習，核無違誤或不當，本件異議人之異議為無理由，
    應予駁回。
六、據上論斷，應依道路交通事件處理辦法第18條，裁定如主文
    。
中    華    民    國    100   年    12    月    12    日
                           交通法庭   法  官  陳郁融
以上正本證明與原本無異。
如不服本裁定，應於裁定送達後5 日內向本院提出抗告狀。
                                      書記官  陳亭竹
中    華    民    國   100    年    12    月    14    日